【裁判字號】    88,易,1933
【裁判日期】    890331
【裁判案由】    傷害等
【裁判全文】
臺灣桃園地方法院刑事判決                        八十八年度易字第一九三三號
    公  訴  人  臺灣桃園地方法院檢察署檢察官
    被      告  甲○○
    被      告  乙○○
右被告因傷害案件，經檢察官提起公訴（八十八年度偵字第一一五五二號），本院判
決如左：
        主  文
甲○○傷害人之身體，處拘役參拾日，如易科罰金，以參佰元折算壹日。
乙○○傷害人之身體，處拘役伍拾日，如易科罰金，以參佰元折算壹日。
乙○○被訴恐嚇危害安全部分無罪。
        事  實
一、乙○○因與甲○○之女有感情問題，於八十八年四月十五日晚上九時許，在與同
    事即第三人徐永昌等人聚餐後，搭載同事返家之途中，順道至桃園縣平鎮市○○
    路一一七巷一六弄二號甲○○住處與甲○○理論，因雙方一言不合，發生爭執，
    竟均基於普通傷害之犯意，發生互毆，先由甲○○持鋁棒與乙○○空手互毆，後
    鋁棒為乙○○所奪取，改由乙○○持鋁棒與甲○○空手互毆，致乙○○受有右臉
    四公分乘以三公分打撲傷與血腫、右中指二．五公分乘以三公分血腫之傷害；致
    甲○○受有多處挫傷、左顴骨四乘以三公分乘以二公分血腫、後背十公分乘以二
    十公分、前腹部十公分乘以八公分瘀傷、左肘二公分乘以二公分擦傷二處、微觀
    性血尿等傷害。
二、案經甲○○及乙○○訴由桃園縣警察局平鎮分局報請台灣桃園地方法院檢察署檢
    察官偵查起訴。
        理  由
壹、有罪部分：
一、訊據被告乙○○對於右揭時地與甲○○互毆之事實坦承不諱，核核與告訴人飲甲
    ○○指訴之情節大致相符，並經證件徐永昌證述屬實，復有醫院之診斷證明書一
    紙附卷可稽。至於被告甲○○雖對於右揭時地與乙○○互毆之事實矢口否認，辯
    稱：是對方出手打伊，伊並未還手，不知對方為何受傷云云。惟查右揭事實，業
    據告訴人乙○○指訴綦詳，並經證人徐永昌證述屬實，復有醫院之診斷證明書一
    紙附卷可憑，況被告甲○○自承雙方發生爭執，則進而發生互毆亦不違常情，且
    對方僅一人，並非人多勢眾，豈有單方坐令對方毆打而不還手之理？故所辯顯係
    事後卸責之詞，委不足採。罪證明確，被告二人右揭傷害犯行，洵堪認定。
二、核被告二人所為，均係犯刑法第二百七十七條第一項之罪。爰審酌被告二人之素
    行，犯罪之動機、犯罪時所受之刺激、犯罪之手段、被害人所受傷害程度及被告
    犯罪後之態度等一切情狀，分別量處如主文所示之刑，並諭知易科罰金之折算標
    準。
貳、無罪部分：
一、公訴意旨略以：被告乙○○與甲○○發生前述之互毆，於當日離開後，仍憤怒難
    平，並以其所有之0000000000號行動電話，打電話至甲○○住處，稱
    「不處理，你的女婿準備棺材裝」，致使甲○○心生畏懼，因認另涉有刑法第三
    百零五條之恐嚇危害安全罪嫌。
二、按犯罪事實應依證據認定之，無證據不得推定其犯罪事實。又不能證明被告犯罪
    者，應諭知無罪之判決，刑事訴訟法第一百五十四條、第三百零一條第一項前段
    分別定有明文。而認定不利於被告之事實，須依積極證據，苟積極證據不足為不
    利於被告事實之認定時，即應為有利於被告之認定，更不必有何有利之證據。又
    告訴人之指訴係以使被告受刑事訴追為目的，是其陳述是否與事實相符，仍應調
    查其他證據以資審認，最高法院著有判例可循（最高法院三十年上字第八一六號
    、五十二年台上字第一三００號判例參照）。
三、訊據被告乙○○固承認曾打電話至甲○○住處，向甲○○稱：「不處理，你的女
    婿準備棺材裝」這句話，惟告訴人於本院審理中供述：伊女兒現已結婚，此事發
    生於結婚前幾日，所以並沒有告訴伊女婿等語。按刑法第三百零五條之恐嚇危害
    安全罪所稱以加害生命、身體、自由、財產之事恐嚇他人者，係指以使人生畏怖
    心為目的而通知加惡害之旨於被害人而言，若僅在外揚言加害，並未對於被害人
    為惡害之通知，尚難構成本罪（最高法院五十二年台上字第七五一號判例參照）
    ，而且刑法第三百零五條之恐嚇危害安全罪又未定有「以對親屬之生命、身體、
    自由、名譽或財產之事脅迫人者」或「告知不法加害親屬或其他關係密切之人之
    事脅迫人者」亦構成恐嚇之明文，是本件惡害既未通知甲○○之女婿，揆諸前揭
    說明，尚與恐嚇罪之構成要件有間，自應為無罪之諭知。
據上論斷，應依刑事訴訟法第二百九十九條第一項前段、第三百零一條第一項，刑法
第二百七十七條第一項、第四十一條，罰金罰鍰提高標準條例第一條前段、第二條，
判決如主文。
本案經檢察官羅秀蓮到庭執行職務。
中      華      民      國    八十九    年      三      月    三十一    日
                                臺灣桃園地方法院刑事第二庭
                                       法  官  曾  正  耀
右正本證明與原本無異。
如不服本判決，應於判決送達後十日內向本院提出上訴狀。
                                       書記官   蘇    萱
中       華       民       國     八十九    年     三    月    三十一  日
附錄：
刑法第二百七十七條第一項：傷害人之身體或健康者，處三年以下有期徒刑、拘役
                          或一千元以下罰金。


司法院資訊處製作；財團法人民間司法改革基金會備份。
